Minutes et répertoires du notaire Louis François VIEFVILLE, 25 juin 1834 - 3 août 1869 (étude XII)
Archives nationales
- Répertoire(s) de Louis François VIEFVILLE, 1er mai 1830 - 3 janvier 1876; MC/RE/XII/18 - MC/RE/XII/22
  - Répertoire. 1844, 12 juin - 1851, 17 novembre, 12 juin 1844 - 17 novembre 1851; MC/RE/XII/20
    - Inventaire après décès de Maurice Frédéric Masson, cordonnier, arrivé à Paris, rue et île Saint-Louis, n° 38, le 7 septembre 1845., 3 octobre 1845
      inventaire après décès; Saint-Louis (rue); Masson, Maurice Frédéric; cordonnier
    - Inventaire après décès de Prince Charles Daleux, arrivé à Coeuvres et Valsery (Aisne) le 9 septembre 1845, domicilié à Paris, rue des Grands Degrés, n° 13., 27 octobre 1845
      inventaire après décès; Coeuvres-et-Valsery (Aisne); Grands-Degrés (rue des); Daleux, Prince Charles
    - Inventaire après décès de Marie Angélique Roussel, épouse de Louis Julien Large, ouvrier sur les ports, arrivé à Paris, rue d'Arras, n° 4, le 15 octobre 1845., 12 novembre 1845
      inventaire après décès; Arras (rue d'); Roussel, Marie Angélique; Large, Louis Julien; docker
    - Inventaire après décès de Emée Faivre, épouse de Albert Joseph Brisart, garçon de chantier, arrivé à Paris, rue de Bercy Saint-Antoine, n° 28, le 28 août 1845., 17 novembre 1845
      inventaire après décès; Bercy (rue de); Faivre, Emée; Brisart, Albert Joseph
    - Inventaire après décès de André Hippolyte Robine, arrivé à Paris, quai de Béthune, n° 16, le 8 novembre 1845., 26 novembre 1845
      inventaire après décès; Béthune (quai de); Robine, André Hippolyte
    - Inventaire après décès de Anne Marie Fidèle Philippine Joséphine Thannberger, veuve en 1ères noces du baron Louis Mathieu Dembowski, général de brigade, officier de la Légion d'honneur, et en secondes de Louis Antoine François comte de Marchangy, avocat général à la cour de cassation, arrivé à Paris, rue Tronchet, n° 15, le 14 décembre 1845., 30 décembre 1845
      inventaire après décès; Tronchet (rue); Thannberger, Anne Marie Fidèle Philippine Joséphine; Dembowski, Louis Mathieu; Marchangy, Louis Antoine François de; avocat; officier général
    - Inventaire après décès de Marie Claire Sophie Colleau, veuve de Claude Nicolas, propriétaire, arrivé à Paris, quai de Béthune, n° 16, le 19 décembre 1845., 2 janvier 1846
      inventaire après décès; Béthune (quai de); Colleau, Marie Claire Sophie; Nicolas, Claude
    - Inventaire après décès de Marie Jeanne Julie Boullanger, veuve en 1ère snoces de André Defer de Maisonneuve, et en secondes de Jacques Edme Gabriel Dufour, arrivé à Paris, rue Villedot, n° 6, le 8 janvier 1846., 29 janvier 1846
      inventaire après décès; Villedo (rue); Boullanger, Marie Jeanne Julie; Defer de Maisonneuve, André; Dufour, Jacques Edme Gabriel
    - Inventaire après décès de Renée Joséphine Richomme, épouse de René Gasnier, tailleur, arrivé à Paris, rue de l'Université, n° 71, le 30 décembre 1845., 5 février 1846
      inventaire après décès; Université (rue de l'); Richomme, Renée Joséphine; Gasnier, René; tailleur d'habits
    - Inventaire après décès de François Victor Stanislas André, arrivé à Saint-Maurice (Seine), le 22 décembre 1845., 20 février 1846 - 7 septembre 1846
      inventaire après décès; Saint-Maurice (Val-de-Marne); André, François Victor Stanislas
    - Inventaire après décès de Marie Pauline Thinlot, épouse de Claude Paul Camusat, arrivé à Paris, rue Pavée au Marais, n° 14, le 4 février 1846., 6 mars 1846
      inventaire après décès; Pavée (rue); Thinlot, Marie Pauline; Camusat, Claude Paul
    - Inventaire après décès de Marie Françoise Adèle Fossard, épouse de Pierre Joseph Beguin, employé de l'octroi, demeurant rue et île Saint-Louis., 30 mars 1846
      inventaire après décès; Saint-Louis (rue); Fossard, Marie Françoise Adèle; Beguin, Pierre Joseph
    - Inventaire après décès de François Tranquille Gauché, architecte, demeurant à Paris, rue du Battoir Saint-André des Arts, n° 10, arrivé le 23 mai 1846., 3 juin 1846 - 1er juillet 1846
      inventaire après décès; Battoir-Saint-André (rue du); Gauché, François Tranquille; architecte
    - Inventaire après décès de Jean Pierre Silvestre Bon, propriétaire, arrivé à Paris, rue du Four Saint-Germain, n° 48, le 6 mai 1845., 6 juin 1846
      inventaire après décès; Four (rue du); Bon, Jean Pierre Silvestre
    - Inventaire après décès de Jean Pierre Martin, ancien pharmacien, arrivé à Paris, rue des Deux Ponts, n° 11, le 14 mai 1846., 11 juin 1846
      inventaire après décès; Deux-Ponts (rue des); Martin, Jean Pierre; pharmacien
    - Inventaire après décès de Catherine Elisabeth Bernardine Schwick, dignitaire de la maison royale de Saint-Denis, arrivé à la dite maison, le 20 juin 1846., 9 juillet 1846
      inventaire après décès; Saint-Denis (Seine-Saint-Denis); Schwick, Catherine Elisabeth Bernardine
    - Inventaire après décès de Jean Louis Paquié, domicilié à Paris, rue Popincourt, n° 63, décédé rue de Charonne, n° 163, le 31 juillet 1846., 20 août 1846
      inventaire après décès; Charonne (rue de); Popincourt (rue); Paquié, Jean Louis
    - Inventaire après décès de Antoine Barthélemy Girardin, arrivé à Paris, impasse Saint-Dominique d'Enfer, n° 2, le 15 août 1846., 11 septembre 1846
      Me Dorival.
      inventaire après décès; Saint-Dominique (cul-de-sac); Girardin, Antoine Barthélemy
    - Inventaire après décès de Marie-Madeleine Ambroise Rolland, veuve en 1ères noces de Joseph Balthazard Bourdet, et en secondes noces de Guillaume Laboisserie, arrivé à Paris, rue des Boulangers Saint-Victor, n° 8, le 2 septembre 1846., 16 septembre 1846
      inventaire après décès; Boulangers (rue des); Rolland, Marie-Madeleine Ambroise; Bourdet, Joseph Balthazard; Laboisserie, Guillaume
    - Inventaire après décès de Charles Antoine Sinoquet, propriétaire, arrivé à Paris, rue et île Saint-Louis, n° 102, le 9 septembre 1846., 21 septembre 1846
      inventaire après décès; Saint-Louis (rue); Sinoquet, Charles Antoine
    - Inventaire après décès de Mélanie Feuchéri, veuve de François Forgeot, arrivé à Paris, rue Saint-Antoine, n° 70, le 1er septembre 1846., 24 septembre 1846
      inventaire après décès; Saint-Antoine (rue); Feuchéri, Mélanie; Forgeot, François
    - Inventaire après décès de Jean-Baptiste Louis François Delamare, propriétaire, arrivé à Paris, quai de Béthune, n° 6, le 22 juillet 1846., 19 octobre 1846
      inventaire après décès; Béthune (quai de); Delamare, Jean-Baptiste Louis François
    - Inventaire après décès de Blaise François Hector Denis de Cuzieu, demeurant à Paris, rue Jacob, n° 14, décédé le 10 septembre 1846 au château des Athiauds à Saint-Germain l'Espinasse (Loire)., 21 octobre 1846
      inventaire après décès; Jacob (rue); Saint-Germain-Lespinasse (Loire); Cuzieu, Blaise François Hector Denis de
    - Extrait collationné de l'inventaire après décès de Anne Marie de Montsaulnin, veuve de Louis marquis de Murat, propriétaire, par Me Finot, notaire à Versailles, le 25 février 1845., 27 novembre 1846
      inventaire après décès; Versailles (Yvelines); Montsaulnin, Anne Marie de; Murat, Louis; Finot, Me
    - Inventaire après décès de Victorine Berhuy, modiste à Paris, rue Vivienne, n° 11, décédée le 27 novembre 1846., 22 décembre 1846
      29 octobre 1847, liquidation.
      inventaire après décès; Vivienne (rue); Berhuy, Victorine; fabricant d'accessoires vestimentaires
    - Inventaire après décès de Guillaume Norgeu, rentier, arrivé à Belleville près Paris, grande rue de Paris, n° 80, le 9 décembre 1846. Adélaïde Simier, son épouse., 4 janvier 1847
      17 mars 1847, liquidation.
      inventaire après décès; Belleville (ancienne commune); Norgeu, Guillaume; Simier, Adélaïde
    - Inventaire après décès de Christophe Robert, chirurgien major au 48e de ligne, arrivé à Paris, rue de Reuilly, n° 3., 7 janvier 1847
      inventaire après décès; Reuilly (rue de); Robert, Christophe; chirurgien
    - Inventaire après décès de Marie Henriette Olympiade d'Hardivilliers, veuve en 1ères noces de Charles Conrard, et en secondes noces de Pierre Louis Marie comte de Failly, propriétaire, demeurant à Paris, rue de l'Université, n° 14., 6 février 1847
      inventaire après décès; Université (rue de l'); Hardivilliers, Marie Henriette Olympiade d'; Conrard, Charles; Failly, Pierre Louis Marie de
    - Inventaire après décès de Louise Henriette Boucher, épouse de Antoine Félix Boisseau, cultivateur, arrivé à Dammartin le 30 janvier 1847., 15 février 1847
      inventaire après décès; Dammartin-en-Goële (Seine-et-Marne); Boucher, Louise Henriette; Boisseau, Antoine Félix; agriculteur
    - Inventaire après décès de Alix Marie Denise Papillon de La Ferté, épouse de Jean-Baptiste François comte Devin de Graville, propriétaire, arrivé à Paris, rue du Faubourg Saint-Honoré, n° 53, le 14 février 1847., 27 février 1847
      Sur le répertoire, cet acte, quoique noté à la date du 27, est inscrit entre les 23 et 24 février 1847.
      inventaire après décès; Faubourg-Saint-Honoré (rue du); La Ferté, Alix Marie Denise Papillon de; Devin de Graville, Jean-Baptiste François
    - Inventaire après décès de Jean François Carrière, décédé à Paris, rue de la Femme Sans Tête, n° 3 (9è arrondissement), le 1er février 1846., 10 avril 1847
      inventaire après décès; Femme-sans-Tête (rue de la); Carrière, Jean François
    - Inventaire après décès de Germain Olivier Chappotteau, décédé à Paris dans le 9è arrondissement, le 9 avril 1847., 24 avril 1847
      inventaire après décès; Chappotteau, Germain Olivier
    - Inventaire après décès de Paul Jules Brette, décédé à Paris dans le 1er arrondissement, le 3 février 1847., 21 mai 1847
      inventaire après décès; Brette, Paul Jules
    - Inventaire après décès de Anne Marguerite Lefebvre, épouse de Nicolas Meny, décédé à Paris le 11 mai 1847., 28 juin 1847
      inventaire après décès; Lefebvre, Anne Marguerite; Meny, Nicolas
    - Inventaire après décès de Marie Ange Louise Canot, domiciliée à Paris, rue Quincampoix, n° 77, décédée à Paris, rue du Faubourg Saint-Denis, n° 112, le 30 juillet 1847., 11 août 1847
      inventaire après décès; Faubourg-Saint-Denis (rue du); Quincampoix (rue); Canot, Marie Ange Louise
    - Inventaire après décès de Augustin Collin, décédé à Paris, rue Saint-Louis en l'Île, n° 75 (9 arrondissement), le 10 juin 1847., 25 août 1847
      inventaire après décès; Saint-Louis-en-l'Ile (rue); Collin, Augustin
    - Continuation d'inventaire après décès de Jean-Baptiste Julien André Vochelet, décédé à Montfermeil, le 5 août 1847, domicilié à Paris, boulevard Beaumarchais, n° 79., 30 août 1847 - 3 septembre 1847
      inventaire après décès; Montfermeil (Seine-Saint-Denis); Beaumarchais (boulevard); Vochelet, Jean-Baptiste Julien André
    - Inventaire après décès de Denis Victor Mongrolles, arrivé à Paris, rue Popincourt, n° 32, le 3 septembre 1847., 10 septembre 1847
      Me Demadre.
      inventaire après décès; Popincourt (rue); Mongrolles, Denis Victor
    - Inventaire après décès de Etienne François Gibon, arrivé à Paris, quai de la Grève, n° 20, le 2 août 1847., 11 septembre 1847
      inventaire après décès; Grève (quai de la); Gibon, Etienne François
    - Continuation d'inventaire après décès (commencé le 13 août 1847) de Jean Driancourt, arrivé à Paris, rue de la Roquette, n° 60, le 24 juillet 1847., 15 septembre 1847
      inventaire après décès; Roquette (rue de la); Driancourt, Jean
    - Inventaire après décès de Louis Nicolas Party, arrivé à Paris, rue Saint-Honoré, n° 283, le 16 mars 1847., 16 septembre 1847 - 21 décembre 1847
      inventaire après décès; Saint-Honoré (rue); Party, Louis Nicolas
    - Inventaire après décès de Anne Louise Blin, épouse de Jean Thierry, arrivé le 29 août 1847., 23 septembre 1847
      inventaire après décès; Blin, Anne Louise; Thierry, Jean
    - Inventaire après décès de Jean Buisson, arrivé à Paris (9e arrondissement) le 22 septembre 1847., 29 septembre 1847
      inventaire après décès; Buisson, Jean
    - Inventaire après décès de Jacques Lamel, arrivé à Paris (9e arrondissement), rue Saint-Louis en l'Île, n° 94, le 13 juillet 1847., 4 octobre 1847
      inventaire après décès; Saint-Louis-en-l'Ile (rue); Lamel, Jacques
    - Inventaire après décès de Sophie Caroline Françoise Delarède, veuve de Jules Nicolas, arrivé à Paris, rue Notre Dame de Nazareth, n° 10 (6e arrondissement), le 15 octobre 1847., 18 novembre 1847
      inventaire après décès; Notre-Dame-de-Nazareth (rue); Delarède, Sophie Caroline Françoise; Nicolas, Jules
    - Inventaire après décès de Jean Charles Louis Saphy, arrivé à Belleville, le 11 novmebre 1847., 22 novembre 1847
      inventaire après décès; Belleville (ancienne commune); Saphy, Jean Charles Louis
    - Inventaire après décès de Rose Forestier, épouse de Jean Poussine, demeurant à Paris, rue Montmartre, n° 84, et M. Poussine, rue Gaillon, n° 19, après leur séparation de corps., 3 décembre 1847
      inventaire après décès; Gaillon (rue); Montmartre (rue); Forestier, Rose; Poussine, Jean
    - Inventaire après décès de Jean Allain Koch, bijoutier mécanicien, arrivé à Paris le 11 juin 1847., 10 janvier 1848
      inventaire après décès; Koch, Jean Alain; orfèvre
    - Inventaire après décès de Anne Désirée Marie Desneux, veuve en 1ères noces de François Germon, et en 2des de Pierre Charles Liénard, décédée à Paris, rue de la Paix, n° 4 bis, le 15 janvier 1848, 1er arrondissement., 25 janvier 1848
      inventaire après décès; Paix (rue de la); Desneux, Anne Désirée Marie; Germon, François; Liénard, Pierre Charles
    - Inventaire après décès de Françoise Louise Buot, épouse de Edme Charles Grillot, arrivé à Paris, le 1er octobre 1847, 9è arrondissement., 28 janvier 1848
      inventaire après décès; Buot, Françoise Louise; Grillot, Edme Charles
    - Inventaire après décès de Louis Joseph Besson, négociant, arrivé à Paris, rue des Fossés Saint-Bernard, n° 2, le 24 janvier 1848, 12è arrondissement., 31 janvier 1848 - 9 juin 1848
      inventaire après décès; Fossés-Saint-Bernard (rue des); Besson, Louis Joseph; négociant
    - Inventaire après décès de Jean-Baptiste Félix Victor Delagarde, arrivé à Saint-Germain-en-Laye, le 30 décembre 1847., 2 février 1848
      inventaire après décès; Saint-Germain-en-Laye (Yvelines); Delagarde, Jean-Baptiste Félix Victor
    - Inventaire après décès de Jean-Baptiste Salle, domicilié à Paris, rue des Deux Ponts, n° 34, décédé à Bouzairot (Corrèze), le 8 décembre 1847., 9 février 1848
      inventaire après décès; Corrèze (Limousin, département); Deux-Ponts (rue des); Salle, Jean-Baptiste
    - Inventaire après décès de Laurent Simonet, domicilié à Paris, rue Joquelet, n° 1, 3e arrondissement, décédé à Saint-Villers Saint-Barthélemy (Oise), le 11 juillet 1847., 12 février 1848
      inventaire après décès; Joquelet (rue); Villers-Saint-Barthélemy (Oise); Simonet, Laurent
    - Inventaire après décès de Marguerite Brigite Vitry, veuve de Louis Antoine Sulpice Lejeune, décédée à Paris, rue Vieille du Temple, n° 123, 7e arrondissement, le 27 janvier 1848., 14 février 1848
      inventaire après décès; Vieille-du-Temple (rue); Vitry, Marguerite Brigitte; Lejeune, Louis Antoine Sulpice
    - Inventaire après décès de Nicolas Auguste Chalmin, arrivé à Paris, rue des Deux Ponts, n° 9, Île Saint-Louis, le 26 novembre 1847. Antoinette Charlotte Baude, veuve en 1ères noces de François Macé, son épouse en 2ndes noces., 3 avril 1848 - 17 mai 1848
      inventaire après décès; Deux-Ponts (rue des); Chalmin, Nicolas Auguste; Baude, Antoinette Charlotte; Macé, François; commerçant
    - Inventaire après décès de Eméranie Henriette Victurnienne de Rougé, épouse de Georges Louis Gaston Lostange Béduer, domiciliée à Paris, rue Vanneau, n° 10 (10e arrondissement), dédédée à Epaux (Aisne) le 23 novembre 1847., 11 avril 1848
      inventaire après décès; Epaux-Bézu (Aisne); Vaneau (rue); Rougé, Eméranie Henriette Victurnienne de; Lostange Béduer, Georges Louis Gaston
    - Inventaire après décès de Denise Uranie Marguillier, épouse de Louis Etienne Marie Kempenner, décédée à Paris, rue d'Orléans Saint-Marcel, n° 24 (12e arrondissement), le 8 mars 1848., 13 avril 1848
      inventaire après décès; Orléans-Saint-Marcel (rue d'); Marguillier, Denise Uranie; Kempenner, Louis Etienne Marie
    - Inventaire après décès de Catherine Victorine Laloy, épouse de Guillaume Bollon, décédée à Paris (9e arrondissement), le 2 avril 1848., 22 avril 1848
      inventaire après décès; Laloy, Catherine Victorine; Bollon, Guillaume
    - Inventaire après décès de Marie Canu, veuve de Germain Bourbault, décédée à Batignolles Monceaux près Paris, rue d'Antin, n° 21, le 10 avril 1848, et après celui de Marie Denise Palmyre Bourbault, décédée rue Saint-Louis au Marais, n° 25 (8e arrondissement)., 28 avril 1848
      inventaire après décès; Antin (rue d'); Batignolles (quartier); Saint-Louis-au-Marais (rue); Canu, Marie; Bourbault, Germain; Bourbault, Marie Denise Palmyre
    - Inventaire après décès de Marie Philippe Didier, décédé à Paris, rue des Poitevins, n° 10, le 8 février 1844, à la requête de Marguerite Antoinette Levitre, sa veuve, demeurant à Paris, rue du Pont Louis Philippe, n° 20., 8 mai 1848
      inventaire après décès; Poitevins (rue des); Pont-Louis-Philippe (rue du); Didier, Marie Philippe; Levitre, Marguerite Antoinette
    - Inventaire après décès de Louis François Jeannet, maçon, décédé à Paris, rue du Faubourg Saint-Antoine, n° 206, le 3 mai 1848., 15 mai 1848
      inventaire après décès; Faubourg-Saint-Antoine (rue du); Jeannet, Louis François; maçon
    - Inventaire après décès de Casimir Pouettre, ingénieur en chef des ponts et chaussées, arrivé à Paris, rue Castellane, n° 11 (1er arrondissement), le 15 mai 1848., 30 mai 1848
      inventaire après décès; Castellane (rue de); Pouettre, Casimir; ingénieur
    - Inventaire après décès de François Etienne Athanase Laloy, négociant, arrivé à Paris, quai d'Orléans, n° 14, Île Saint-Louis, le 26 mai 1848., 2 juin 1848
      inventaire après décès; Orléans (quai d'); Laloy, François Etienne Athanase; négociant
    - Inventaire après interdiction de Lucien Arnould Wateau, ancien marchand de laines, demeurant à Paris, rue Sainte-Barbe, n° 4, ci-devant maintenant à Bicêtre., 15 juin 1848
      inventaire; Le Kremlin-Bicêtre (Val-de-Marne); Sainte-Barbe (rue); Wateau, Lucien Arnould; tisserand
    - Inventaire après décès de Auguste Jean Charles Thierret, décédé à Paris, rue des Petits Augustins, n° 5, le 22 juin 1848., 1er juillet 1848
      inventaire après décès; Petits-Augustins (rue des); Thierret, Auguste Jean Charles
    - Inventaire après décès de Pierre Boullant, voiturier, décédé à Paris, quai d'Austerlitz, n° 55, le 28 juin 1848., 10 juillet 1848
      inventaire après décès; Austerlitz (quai d'); Boullant, Pierre; transporteur de marchandises
    - Inventaire après décès de Alfred Louis Cyprien Dorival, notaire à Paris, y demeurant, rue Saint-Victor, n° 120., 13 juillet 1848
      inventaire après décès; Saint-Victor (rue); Dorival, Alfred Louis Cyprien; notaire
    - Inventaire après décès de Adèle Alexis Dumont, veuve de Louis Pierre Jacquesson, ouvrier ébéniste, demeurant à Paris, rue de l'Hôtel Colbert, n° 13., 18 juillet 1848
      inventaire après décès; Hôtel-Colbert (rue de l'); Dumont, Adèle Alexis; Jacquesson, Louis Pierre; ébéniste
    - Suite du 16 mai 1848, inventaire après décès de Benoît Bancillon, demeurant à Paris, rue du Faubourg Saint-Martin, n° 110., 7 août 1848
      inventaire après décès; Faubourg-Saint-Martin (rue du); Bancillon, Benoît
    - Suite du 15 avril 1848, inventaire après décès de Louise Julienne Agathe Prunier, épouse de Louis Constant Jullien, demeurant à Paris, rue Saint-Victor, n° 76., 8 août 1848
      inventaire après décès; Saint-Victor (rue); Prunier, Louise Julienne Agathe; Jullien, Louis Constant
    - Inventaire après décès de André Bernard Manteau, demeurant à Paris, rue de la Montagne Sainte-Geneviève, n° 14., 12 septembre 1848
      inventaire après décès; Montagne-Sainte-Geneviève (rue de la); Manteau, André Bernard
    - Inventaire après décès de Edouard Philippe Doré, à Paris, boulevard Montparnasse, n° 63, chez M. le docteur Charnaux., 15 septembre 1848
      inventaire après décès; Montparnasse (boulevard du); Doré, Edouard Philippe; Charnaux (docteur); docteur d'université
    - Inventaire après décès de Marguerite Nouzières, épouse de Edouard Thiellement, fabricant de macarons., 4 octobre 1848
      inventaire après décès; Nouzières, Marguerite; Thiellement, Edouard
    - Inventaire après décès de Lise Dorothée Berlié, épouse de François Camille Foucher, marchand de bois, demeurant à Paris, rue de Pontoise, n° 18, décédée le 17 septembre 1848., 12 octobre 1848 - 5 novembre 1848
      inventaire après décès; Pontoise (rue de); Berlié, Lise Dorothée; Foucher, François Camille; négociant
    - Inventaire après décès de M. Jousseau, maître pêcheur à Ablon (Seine-et-Oise), le 13 septembre 1848., 13 octobre 1848
      inventaire après décès; Ablon-sur-Seine (Val-de-Marne); Jousseau, M.; marin-pêcheur
    - Inventaire après décès de Joseph Gailleton, domicilié à Paris, rue d'Aboukir, n° 48, décédé à Jallanges commune de Vernou (Indre-et-Loire) le 1er octobre 1848. Marie Barbe François Bourgeois, sa veuve., 14 octobre 1848
      31 mars 1849, liquidation.
      inventaire après décès; Aboukir (rue d'); Vernou-sur-Brenne (Indre-et-Loire); Gailleton, Joseph; Bourgeois, Marie Barbe François
    - Inventaire après décès de François Guillermain, ouvrier tonnelier, arrivé à Paris, rue des Bernardins, n° 12, le 7 avril 1848., 25 octobre 1848
      inventaire après décès; Bernardins (rue des); Guillermain, François; tonnelier
    - Inventaire après décès de Nicolas Christophe, arrivé à Paris, 8è arrondissement, le 27 octobre 1848., 6 novembre 1848
      inventaire après décès; Christophe, Nicolas
    - Inventaire après décès de Jacques Mouroux, arrivé à Gentilly, route de Fontainebleau, n° 3, le 17 novembre 1848., 25 novembre 1848
      inventaire après décès; Gentilly (ancienne commune); Maison Blanche (quartier); Fontainebleau (route de); Mouroux, Jacques
    - Inventaire après décès de François Marie Dorenlot, arrivé à Paris, rue Simon le Franc, n° 18, 7è arrondissement, le 2 décembre 1848., 15 décembre 1848
      inventaire après décès; Simon-Le-Franc (rue); Dorenlot, François Marie
    - Inventaire après décès de Jeanne Louise Virginie Vincent, épouse de Jean Louis Daux, jardinier, demeurant à Paris, rue de Montreuil, n° 37, arrivé le 28 novembre 1848., 18 décembre 1848
      inventaire après décès; Montreuil (rue de); Vincent, Jeanne Louise Virginie; Daux, Jean Louis; jardinier
    - Inventaire après décès de Jean François Mancel dit baron Chabot, arrivé à Kaltenleutgeben près Vienne (Autriche) le 21 juin 1843., 23 décembre 1848
      inventaire après décès; Mancel, Jean François; Chabot (baron)
    - Inventaire après décès de Alexandre Lemaire, arrivé à Paris, quai d'Orléans, n° 32, le 15 décembre 1848., 28 décembre 1848
      inventaire après décès; Orléans (quai d'); Lemaire, Alexandre
    - Inventaire après décès de Michel Armand Fournier, arrivé à Paris, place de la Madeleine, n° 27, 1er arrondissement, le 9 décembre 1848., 15 janvier 1849
      inventaire après décès; Madeleine (place de la); Fournier, Michel Armand
    - Inventaire après décès de Joséphine Clémentine Marguerite Félicité Bauduy, veuve de François Guillaume Hamon, arrivé à Paris, rue de Babylone, n° 53, le 31 décembre 1848., 8 février 1849
      inventaire après décès; Babylone (rue de); Bauduy, Joséphine Clémentine Marguerite Félicité; Hamon, François Guillaume
    - Inventaire après séparation de corps entre Jean-Baptiste Dominique Begault, courtier en vins, demeurant à Paris, rue Boutarel, n° 7, et Aglaé Louise Regretain., 28 février 1849